臺灣高雄地方法院刑事判決　　　　　　　　　　　　九十三年度訴緝字第二一七號
　　 公　訴　人　臺灣高雄地方法院檢察署檢察官
　　 被　　　告　甲○○　男二.
右被告因違反偽造文書等案件，經檢察官提起公訴（九十一年度偵字第二三五一七號
），嗣因被告就被訴事實為有罪之陳述，本院並聽取當事人之意見後，改由受命法官
獨任依簡式審判程序審理，判決如左：
    主  文
甲○○行使偽造私文書，足以生損害於他人，處有期徒刑貳月，如易科罰金，以參佰
元（即新臺幣玖佰元）折算壹日。保證書上偽造「乙○○○」之署押壹枚，沒收。
    事  實
一、甲○○前任職於設在高雄市○○區○○路四五號之「新斌企業有限公司」（下稱
    「新斌公司」），依該公司規定，員工於到職時，應提出由二名連帶保證人出具
    之人事保證書，始得受聘。詎甲○○於徵得其舅舅蔡嘉和同意擔任連帶保證人後
    ，因尚乏一名連帶保證人，竟未徵得乙○○○同意，即基於偽造、行使偽造私文
    書之犯意，於八十九年間之不詳時間，在蔡嘉和位於高雄縣鳳山市○○○路五八
    一巷十三之一號三樓之住處，冒用乙○○○名義，在「新斌公司」提供之人事保
    證書中之「連帶保證人」欄上，偽簽「乙○○○」之署名一枚，表示乙○○○本
    人願意擔任甲○○之連帶保證人，及倘甲○○有違反公司規定或從事其他不法行
    為，致「新斌公司」蒙受損害時，願負連帶賠償責任。甲○○並於該保證書背面
    黏貼其以不詳方式取得之乙○○○之
    「新斌公司」之上址，持之交付予「新斌公司」不知情之承辦人員蘇春芳，而行
    使上開保證書，使蘇春芳誤信確有蔡嘉和與「乙○○○」願意擔任甲○○之連帶
    保證人，足生損害於「新斌公司」及乙○○○本人。嗣甲○○於任職「新斌公司
    」期間，因涉嫌侵占業務上所收取之款項（涉犯業務侵占罪嫌部分，另案經臺灣
    高雄地方法院檢察署檢察官偵查中），經「新斌公司」對乙○○○提起損害賠償
    之民事訴訟時，始悉上情。
二、案經乙○○○訴由高雄市政府警察局鳳山分局報告臺灣高雄地方法院檢察署檢察
    官偵查起訴。
    理  由
一、按被告甲○○所犯係死刑、無期徒刑、最輕本刑為三年以上有期徒刑以外之罪，
    其於準備程序中就被訴事實為有罪之陳述，經法官告知簡式審判程序之旨，並聽
    取公訴人及被告之意見後，經本院裁定由受命法官獨任進行簡式審判程序，合先
    敘明。
二、訊據被告甲○○對其於右揭時、地，未徵得告訴人乙○○○同意，即於人事保證
    書上偽簽「乙○○○」署名，而以「乙○○○」名義擔任連帶保證人之事實，於
    本院審理時，均坦承不諱，核與證人即告訴人乙○○○於本院證述有關其未同意
    擔任被告之連帶保證人等語，大致相符；而被告持上開偽造之人事保證書交付予
    「新斌公司」之承辦人員蘇春芳，致「新斌公司」誤以為乙○○○確有同意擔任
    被告之連帶保證人，足生損害於「新斌公司」及乙○○○本人等情，亦據證人蘇
    春芳於本院證述明確，復有保證書一紙附卷可憑，足見被告上開自白核與事實相
    符，應堪採信。綜上所述，本案事證明確，被告犯行，堪以認定。
三、核被告所為，係犯刑法第二百十六條、第二百十條之行使偽造私文書罪。被告於
    上開保證書上偽造「乙○○○」署押之行為，係偽造私文書之階段行為，而被告
    偽造私文書後，復持以行使，其偽造私文書之低度行為，為行使之高度行為吸收
    ，均不另論罪。爰審酌被告為求得能在「新斌公司」任職，竟冒用他人名義擔任
    連帶保證人，足生損害於「新斌公司」及乙○○○本人，法紀觀念薄弱，惟念其
    犯後坦承犯行，尚知悔悟等一切情狀，量處如主文所示之刑，併諭知易科罰金之
    折算標準。又被告行為後刑法第四十一條已於九十年一月四日修正為：「犯最重
    本刑五年以下有期徒刑以下刑之罪，而受六個月以下有期徒刑或拘役之宣告，因
    身體、教育、職業、家庭之關係或其他正當事由，執行顯有困難者，得以一元以
    上三元以下折算一日。但確因不執行所宣告之刑，難收矯正之效，或難以維持法
    秩序者，不在此限」，並經總統於九十年一月十日公布，而於同年一月十二日生
    效，新舊法比較結果，新法之規定較舊法條件放寬，依刑法第二條第一項前段之
    規定，應適用修正後第四十一條第一項諭知易科罰金之折算標準，附此敘明。
四、至保證書上偽造「乙○○○」之署押一枚，不問屬於被告所有與否，依刑法第二
    百十九條規定，併予宣告沒收。另上開保證書業經被告持交予「新斌公司」，已
    非屬被告所有，爰不另為沒收之諭知，附此敘明。
據上論斷，應依刑事訴訟法第二百七十三條之一第一項、第二百九十九條第一項前段
，刑法第二條第一項前段、第二百十六條、第二百十條、第四十一條第一項前段、第
二百十九條，罰金罰鍰提高標準條例第二條，判決如主文。
本案經檢察官丙○○到庭執行職務。
中　　　華　　　民　　　國　　九十三　　年　　 十二 　　月　　二十四　　日
                                  臺灣高雄地方法院刑事第二庭
                                      法  官  曾鴻文
右正本證明與原本無異。
如不服本判決，應於收受送達後十日內向本院提出上訴書狀。
　　　　　　　　　　　　　　　　　　　書記官  王高山
中　　　華　　　民　　　國　　九十三　　年　　 十二 　　月　　二十四　　日
附記論罪法條全文：
中華民國刑法第二百十條
偽造、變造私文書，足以生損害於公眾或他人者，處五年以下有期徒刑。
中華民國刑法第二百十六條
行使第二百十條至第二百十五條之文書者，依偽造、變造文書或登載不實
事項或使登載不實事項之規定處斷。
